sv: Hem och trädgård > Hushållsapparater > Maskiner för tvätt och strykning > Strykjärn: Stryksystem; Järn
zh-CN: 家居与园艺 > 家用电器 > 洗衣设备 > 熨斗/熨烫系统: 熨烫系统; 熨斗
pl: Dom i ogród > Sprzęt AGD > Urządzenia do prania > Żelazka i systemy do prasowania: Systemy do prasowania; Żelazka
cs: Dům a zahrada > Domácí spotřebiče > Prací zařízení > Žehličky a žehlicí systémy: Žehlicí systémy; Žehličky
vi: Nhà và vườn > Thiết bị gia dụng > Thiết bị giặt là > Bàn là: Hệ thống là ủi; Bàn là
ru: Дом и сад > Бытовая техника > Техника для стирки, сушки и глажки > Утюги и гладильные системы: Гладильные системы; Утюги
el: Σπίτι & κήπος > Οικιακές συσκευές > Συσκευές πλυντηρίου > Σίδερα & συστήματα σιδερώματος: Συστήματα σιδερώματος; Σίδερα
ja: ホーム・ガーデン > 家電 > ランドリー家電 > アイロン: アイロンシステム; アイアン
hu: Otthon és kert > Háztartási gépek > Mosási berendezések > Vasalók és vasalórendszerek: Vasalórendszerek; Vasalók
sl-SI: Dom in vrt > Gospodinjski aparati > Pralni stroji > Likalniki in likalni sistemi: Likalni sistemi; Likalniki
pt-BR: Casa e jardim > Eletrodomésticos > Eletrodomésticos para lavanderia > Ferros e sistemas de passar roupa: Sistemas de passar roupa; Ferros
it: Casa e giardino > Dispositivi elettrodomestici > Dispositivi lavanderia > Ferri e sistemi da stiro: Sistemi stiranti; Ferri da stiro
th: บ้านและสวน > เครื่องใช้ภายในบ้าน > เครื่องซัก > เตารีดและระบบการรีด: ระบบรีดผ้า; เตารีด
es: Casa y jardín > Electrodomésticos > Electrodomésticos para cuidado de la ropa > Planchas y sistemas de planchado: Sistemas de planchado; Planchas
nb: Hjem og hage > Husholdningsapparater > Klesapparater > Strykejern og strykesystemer: Strykesystemer; Strykejern
ko: 가정/원예 용품 > 가전 제품 > 세탁 가전 제품 > 다리미/다림질 장치: 다림질 장치; 다리미
tr: Ev ve Bahçe > Ev Aletleri > Çamaşırhane Makineleri > Ütüler ve Ütüleme Sistemleri: Ütü Sistemleri; Ütüler
nl: Huis en tuin > Huishoudelijke apparaten > Wasmachines > Strijkijzers en strijksystemen: Strijksystemen; Strijkijzers
lt-LT: Namai ir sodas > Buitinė technika > Skalbimo prietaisai > Lygintuvai ir lyginimo sistemos: Lyginimo sistemos; Lygintuvai
fr: Maison et jardin > Appareils électroménagers > Appareils de blanchisserie > Fers à repasser et systèmes de repassage: Systèmes de repassage; Fer à repasser
en: Home & Garden > Household Appliances > Laundry Appliances > Irons & Ironing Systems: Ironing Systems; Irons
ro-RO: Casă și grădină > Electrocasnice > Electrocasnice pentru rufe > Fiare de călcat și sisteme de călcat: Sisteme de călcat; Fiare de călcat
pt-PT: Casa e jardim > Eletrodomésticos > Eletrodomésticos para a roupa > Ferros de engomar e sistemas de ferros de engomar: Sistemas de ferros de engomar; Ferros de engomar
hr-HR: Dom i vrt > Kućanski aparati > Uređaji za rublje > Glačala i sustavi za glačanje: Sustavi za glačanje; Glačala
da: Hjem og have > Husholdningsapparater > Vasketøjsmaskiner > Strygejern og strygesystemer: Strygesystemer; Strygejern
sk-SK: Dom a záhrada > Domáce spotrebiče > Spotrebiče pre starostlivosť o bielizeň > Žehličky a žehliace systémy: Žehliace systémy; Žehličky
de: Heim & Garten > Haushaltsgeräte > Waschen & Trocknen > Bügeleisen & -systeme: Bügelsysteme; Bügeleisen
zh-TW: 居家和庭園 > 家用電器 > 洗衣設備 > 熨斗: 熨燙; 燙衣熨斗
bg-BG: Дом и градина > Домакински уреди > Перални уреди > Ютии и системи за гладене: Системи за гладене; Ютии
fi: Koti ja puutarha > Kodinkoneet > Pyykinpesulaitteet > Silitysraudat ja silittäminen: Silitysrautajärjestelmät; Silitysraudat